【裁判字號】    99,聲再,196
【裁判日期】    990528
【裁判案由】    傷害等
【裁判全文】
臺灣高等法院刑事裁定                99年度聲再字第196號
再審聲請人
即受判決人  甲  ○
上列聲請人因傷害等案件，對於本院99年度上易字第229號，中
華民國99年4月22日第二審確定判決（起訴案號：台灣桃園地方
法院檢察署97年度偵字第23191號），聲請再審，本院裁定如下
：
    主  文
再審之聲請駁回。
    理  由
一、聲請意旨略以：97年2月7日正是農曆大年初一，受判決人下
    午與二女兒朱玉蓉去大溪觀音亭拜拜至晚上才回家，下午根
    本不在家如何打傷、辱罵及恐嚇告訴人？有證人朱玉蓉可證
    ，證人朱玉蓉從未被傳訊作證過。告訴人張玉華就被打部位
    或稱左手腕或稱左手背，證述不一，且桃園總醫院出具之急
    診病歷記載前後亦不相符合，97年2月7日之診斷證明書更記
    載「病患於97年2月5日至本院急診求診…」，足以懷疑急診
    病歷中所載應係告訴人97年2月5日之舊傷，受判決人請求傳
    訊陳俊谷醫生說明，然原審並未傳訊。又證人江淑貞、鍾涂
    素月陳述情節完全相符，顯係事前勾串而為云云。
二、按刑事訴訟法第421條規定，不得上訴於第三審法院之案件
    ，其經第二審法院確定之有罪判決，就足生影響於判決之重
    要證據漏未審酌，得聲請再審。惟所謂「足生影響於判決之
    重要證據漏未審酌」者，係指該證據業經法院予以調查或經
    聲請調查而未予調查，致於該確定判決中漏未加以審認，而
    該證據如經審酌，則足生影響於該判決之結果，應為聲請人
    有利之判決而言。如當事人所提出之證據，縱加以審酌，仍
    不足以生影響於該判決結果者，或法院已加以調查，而本於
    論理法則、經驗法則，而為證據之取捨，不採為聲請人有利
    之認定者，則均不得據為再審之理由。又所謂重要證據，必
    須該證據已足認定聲請人應受無罪、或免訴、或輕於原審所
    認定之罪名方可，如不足以推翻原審所認定罪刑之證據，即
    非足生影響於原判決之重要證據。
三、經查：聲請人於事實審法院審理時就其於案發當時並不在場
    之重要關鍵事實並未提出抗辯，現於判決確定後始為主張，
    並聲請其二女兒朱玉蓉為證人，此部分主張是否可信，顯有
    可疑，況聲請人於事實審法院審理時未曾聲請證人朱玉蓉到
    庭作證，即難謂有何重要證據漏未審酌之情形。又告訴人急
    診病歷檢傷時間為97年2月7日17時37分，而診斷證明書應診
    時間亦記載為97年2月7日，雖診斷證明書之醫師囑言部分記
    載「該病患於97年2月5日本院急診求診…」，然審酌診斷證
    明書係依病歷記載而紀錄，足見上開診斷證明書醫師囑言部
    分之記載顯為誤載甚明，聲請人聲請傳喚陳俊谷醫師，顯不
    足以生影響於該判決結果，而難執為再審依據。至聲請人所
    稱證人江淑貞、鍾涂素月有事前勾串云云，亦僅為聲請人單
    純臆測，並無證據足資證明。揆諸前開說明，受判決人所指
    再審理由，均與刑事訴訟法第421條規定開啟再審程序之要
    件不相符合，是本件再審之聲請，為無理由，應予駁回。
四、據上論結，應依刑事訴訟法第434條第1項，裁定如主文。
中    華    民    國    99    年    5     月    28    日
                  刑事第十五庭審判長法  官  吳昭瑩
                                    法  官  賴邦元
                                    法  官  蘇隆惠
以上正本證明與原本無異。
不得抗告。
                                    書記官  楊妙恩
中    華    民    國    99    年    5     月    28    日

司法院資訊處製作；財團法人民間司法改革基金會備份。
